臺灣高雄地方法院民事裁定
111年度司字第47號
聲  請  人  林瑞成律師即主人廣播電台股份有限公司之臨時  
            管理人
上列聲請人經本院107年度抗字第125 號裁定選任為主人廣播電
台股份有限公司之臨時管理人，聲請酌定臨時管理人報酬，本院
裁定如下：
  主  文
聲請人林瑞成律師即主人廣播電台股份有限公司之臨時管理人職
務之報酬，酌定為新臺幣壹拾伍萬元。
聲請程序費用新臺幣壹仟元由聲請人負擔。
  理  由
一、聲請意旨略以：聲請人前經本院以107年度抗字第125 號裁
    定選任為主人廣播電台股份有限公司(下稱主人廣播公司)之
    臨時管理人，並於擔任臨時管理人期間，處理如附件所示管
    理事務，爰聲請酌定聲請人之臨時管理人報酬等語。
二、按股份有限公司董事會不為或不能行使職權，致公司有受損
    害之虞時，法院因利害關係人或檢察官之聲請，得選任一人
    以上之臨時管理人，代行董事長及董事會之職權，但不得為
    不利於公司之行為，公司法第208 條之1 第1 項定有明文。
    次按法人之董事一人、數人或全體不能或怠於行使職權，或
    對於法人之事務有自身利害關係，致法人有受損害之虞時，
    法院因主管機關、檢察官或利害關係人之聲請，得選任臨時
    董事代行其職權，但不得為不利於法人之行為；法院得按代
    行事務性質、繁簡、法人財務狀況及其他情形，命法人酌給
    第1 項臨時董事相當報酬，非訟事件法第64條第1 項及第3
    項前段分別亦有明定。又公司法、非訟事件法雖未就股份有
    限公司臨時管理人之報酬給付加以規定，惟考量法人臨時董
    事與股份有限公司臨時管理人之產生，均在董事不能行使職
    權致公司有受損害之虞時，由法院依利害關係人之聲請選任
    之，以代行董事之職權，核其本質相同，是就股份有限公司
    臨時管理人報酬之給付，自應類推適用非訟事件法第64條第
    3 項酌定之。
三、經查：
  ㈠聲請人經本院於民國108年8月20日以107年度抗字第125號裁
    定選任聲請人擔任主人廣播公司之臨時管理人，並經高等法
    院高雄分院於108年10月22日以108年度非抗字第12號裁定駁
    回再抗告確定在案，有該裁定在卷可稽。
  ㈡聲請人於擔任臨時管理人期間，曾代表主人廣播公司處理如
    附件編號1至50、52所示事項，內容包含辦理主人廣播公司
    負責人變更及登記等相關手續、通知原臨時管理人林珍妮移
    交主人廣播公司由聲請人管理、收受國家通訊傳播委員會通
    知（下稱通傳會）或參與通傳會相關會議、通知主人廣播公
    司往來銀行有權領款者及相關負責人變更手續、通知主人廣
    播公司客戶應匯入款項之收款人及銀行帳戶為何、向通傳會
    申請股東股權轉讓手續、收受法院裁定、收受楊文禮、林珍
    妮存證信函等文書、就股權異動案向通傳會提出報告書、處
    理民事訴訟案件（本院109年度訴字第164號損害賠償事件）
    、收受國稅局營業稅及罰鍰復查決定書、通知主人廣播公司
    前負責人林珍妮上開決定書、就該營業稅事件提起訴願、勸
    說林珍妮與楊文禮和解以免主人廣播公司經主管機關廢止、
    收受通傳會函文通知許可主人廣播公司股權轉讓及應於期限
    內改正缺失、函覆劉思龍律師事務所關於股權轉讓合法、依
    上述通傳會改正缺失函文召開股東會改選董事及監察人、就
    本院109年度司字第19號聲請解任臨時管理人事事件提出陳
    報狀、辦理主人廣播公司變更登記事項及負責人變更登記、
    訴請林珍妮交付印鑑及無線廣播電執照、廣播執照、收受本
    院109年度司字第19號裁定解除聲請人擔任主人廣播公司臨
    時管理人職務、收受通傳會、財政部、國稅局函文，以及就
    本院108年度雄簡字第1673號撤銷股東會決定等事件）提出
    答辯狀、收受判決、提出上訴狀等節，業據聲請人提出相關
    資料為憑（見本院卷第25-214、227頁），核與聲請人所述
    前開處理之事務內容大致相符，堪信屬實，揆諸前開法文說
    明，聲請人聲請酌定報酬，即屬有據。另附件所示編號51、
    53至55為109年12月31日至110年間之事務，而聲請人之臨時
    管理人職務經本院以109年度司字第19號裁定解除，並經通
    傳會於109年8月19日、109年12月15日以通傳內容字第10900
    230890號、第10900558560號函許可主人廣播公司許可聲請
    人解任臨時管理人職務，有上開裁定與相關函文在卷可稽（
    見本院卷第199-200、209-210、213-214頁），此部分事務
    難認與臨時管理人職務有關，併予指明。
  ㈢本院審酌聲請人任職臨時管理人期間，其經辦事務以代收、
    代為意思表示佔多數，部分為訴訟提起或爭議解決，暨衡酌
　　各項事務之繁雜程度，並參酌社團法人高雄律師公會章程第
    45條所規定律師收費之最高標準、法院選任律師及第三審律
    師酬金核定支給標準第4 條第1 項第1 款、第2 款前段規定
    ，法院裁定律師酬金，應斟酌案情繁簡、訴訟結果及律師勤
    惰，就民事財產權訴訟，於訴訟標的金額或價額3%以下；就
    民事非財產權訴訟，不得逾新臺幣(下同）15萬元之範圍內
    酌定酬金等一切情形，認本件臨時管理人報酬以15萬元為適
    當，爰裁定如主文。
四、依非訟事件法第21條第1 項前段，裁定如主文。
中　　華　　民　　國　　111 　年　　9 　　月　　27 　日
                  民事第四庭  法　官　鄭伊倫
以上正本係照原本作成。
如對本裁定抗告，須於裁定送達後10日內向本院提出抗告狀。
中　　華　　民　　國　　111 　年　　9 　　月　　27 　日
                              書記官　陳孟琳
附件：民事聲請狀附表